【裁判字號】    97,交易,280
【裁判日期】    971217
【裁判案由】    公共危險
【裁判全文】
臺灣彰化地方法院刑事判決             97年度交易字第280號
公  訴  人  臺灣彰化地方法院檢察署檢察官
被      告  甲○○
                    弄11號
上列被告因公共危險案件，經檢察官提起公訴（97年度偵字第94
46號），本院判決如下：
    主  文
甲○○服用酒類，不能安全駕駛動力交通工具而駕駛，累犯，處
有期徒刑月，如易科罰金，以新臺幣壹仟元折算壹日。
    事  實
一、甲○○前因竊盜案件，經本院以90年度易字第772號判決判
    處有期徒刑2年，嗣經上訴，由臺灣高等法院臺中分院（以
    下簡稱：臺中高分院）以90年度上易字第1850號判決駁回上
    訴而告確定；又因施用第一、二級毒品案件，經本院以90年
    度訴字第826號判決，分別判處有期徒刑9月、5月，定應執
    行有期徒刑1年確定。其後，上開施用毒品案件，經裁定減
    刑為4月又15日、2月又15日，並與上開竊盜案件，合併定應
    執行有期徒刑2年6月確定。入監執行後，於民國96年10月9
    日假釋出監，至96年11月11日假釋期滿未經撤銷視為執行完
    畢。詎仍不知悔改，明知服用酒類，將不能安全駕駛動力交
    通工具，而危及其他用路人之安全，竟於97年9月26日晚間6
    時許，在其位於彰化縣員林鎮○○路○段72巷75弄11號住處
    ，飲用數量不詳之啤酒後，已達不能安全駕駛之程度，仍於
    同日晚間7時許，駕駛車牌號碼PO-9133號自用小客車上路，
    於同日晚間7時57分許，行經彰化縣社頭鄉○○路與雙義路
    口附近，因酒醉致駕車不慎，自後方撞及其前方由乙○○所
    駕駛並搭載陳燕瓊之車牌號碼5518-NE號自用小客車，致陳
    燕瓊受有左肩膀挫傷之傷害（過失傷害部分未據陳燕瓊告訴
    ，檢察官未起訴），嗣警方據報前往處理，測得甲○○呼氣
    酒精濃度高達每公升0.95毫克，因而查獲。
二、案經彰化縣警察局田中分局報告臺灣彰化地方法院檢察署檢
    察官偵查起訴。
    理  由
壹、程序部分：
    本件為刑事訴訟法第376條第1款所列案件，依同法第284條
    之1規定，由法官獨任審判，先予敘明。
貳、實體部分：
一、按被告以外之人於審判外之言詞或書面陳述，除法律有規定
    者外，不得作為證據，刑事訴訟法第159條第1項固有明文。
    惟被告以外之人於審判外之陳述，雖不符刑事訴訟法第159
    條之1至第159條之4規定（得為證據之情形），而經當事人
    於審判程序同意作為證據，法院審酌該言詞陳述或書面陳述
    作成時之情況，認為適當者，亦得為證據。刑事訴訟法第15
    9條之5第1項亦有明文。本案被告甲○○對於檢察官所提證
    人乙○○之警詢筆錄、員生醫院診斷書、道路交通事故現場
    圖、道路交通事故調查報告表(一)、(二)、被告之酒精測定紀錄
    表及刑法第185條之3案件測試觀察紀錄表等屬被告以外之人
    於審判外之言詞及書面陳述，均同意作為證據；且本院審酌
    上開言詞及書面陳述作成時之情況，並無不適當之情形；復
    與本案待證事實具有關聯性，故均得作為證據。
二、訊據被告對於上開事實坦承不諱，核與證人乙○○於警詢指
    述之情節相符，並有員生醫院診斷書、道路交通事故現場圖
    、道路交通事故調查報告表(一)、(二)、被告之酒精測定紀錄表
    、刑法第185條之3案件測試觀察紀錄表等各1份及現場相片
    10張在卷可稽。被告之自白核與事實相符，應可採信。本案
    事證明確，被告上開服用酒類不能安全駕駛動力交通工具而
    駕駛之犯行，堪以認定，應依法論科。
三、核被告所為，係犯刑法第185條之3之服用酒類不能安全駕駛
    動力交通工具而駕駛罪。被告前因竊盜案件，經本院以90年
    度易字第772號判決判處有期徒刑2年，嗣經上訴，由臺中高
    分院以90年度上易字第1850號判決駁回上訴而告確定；又因
    施用第一、二級毒品案件，經本院以90年度訴字第826號判
    決，分別判處有期徒刑9月、5月，定應執行有期徒刑1年確
    定。其後，上開施用毒品案件，經裁定減刑為4月又15日、2
    月又15日，並與上開竊盜案件，合併定應執行有期徒刑2年6
    月確定。入監執行後，於96年10月9日假釋出監，至96年11
    月11日假釋期滿未經撤銷視為執行完畢一節，有臺灣高等法
    院被告前案紀錄表1份在卷可按。被告於上開徒刑執行完畢
    後，5年以內故意再犯本件有期徒刑以上之罪，為累犯，應
    依刑法第47條第1項規定，加重其刑。爰審酌被告除上述累
    犯前科外，另有違反麻醉藥品管理條例及竊盜等之犯罪前科
    ，有上開臺灣高等法院被告前案紀錄表在卷可按，素行不佳
    ；其明知酒精成分對人之意識、控制能力具有不良影響，且
    超量飲酒將導致對周遭事務之辨識及反應能力降低，對往來
    之公眾及駕駛人自身皆具有高度之危險性，竟仍酒後駕車，
    終因不能安全駕駛而肇事，並經警測得其呼氣酒精濃度為每
    公升0.95毫克，其漠視自己及公眾之安全，自屬可議。惟念
    及其於犯後坦承犯行，態度良好等一切情狀，量處如主文所
    示之刑，併諭知易科罰金之折算標準。
據上論斷，應依刑事訴訟法第284條之1、第299條第1項前段，刑
法第185條之3、第47條第1項、第41條第1項前段，刑法施行法第
1條之1第1項，判決如主文。
本案經檢察官謝雨青到庭執行職務。
中    華    民    國    97    年    12    月    17    日
                          交通法庭    法  官  陳銘壎
以上正本證明與原本無異。
如不服本判決應於收受判決後10日內向本院提出上訴書狀，並應
敘述具體理由; 其未敘述上訴理由者，應於上訴期間屆滿後20日
內向本院補提理由書（均須按他造當事人之人數附繕本）「切勿
逕送上級法院」。
告訴人或被害人對於判決如有不服具備理由請求檢察官上訴者，
其上訴期間之計算係以檢察官收受判決正本之日期為準。
中    華    民    國    97    年    12    月    17    日
                                      書記官  楊筱惠
附錄本案論罪科刑法條全文：
中華民國刑法第185條之3
服用毒品、麻醉藥品、酒類或其他相類之物，不能安全駕駛動力
交通工具而駕駛者，處一年以下有期徒刑、拘役或科或併科十五
萬元以下罰金。


司法院資訊處製作；財團法人民間司法改革基金會備份。
